Minutes et répertoires du notaire Dominique CAMUSET, 24 avril 1728 - 3 décembre 1748 (étude XXVI)
Archives nationales
- Minutes de Dominique CAMUSET, janvier 1728 - 1748; MC/ET/XXVI/347 - MC/ET/XXVI/443
  - Minutes. 1735, septembre - décembre, septembre - décembre 1735; MC/ET/XXVI/379; registre
    - HELY (Christophe) Maître Serrurier Rue du Long-Pont § Devis de Serrurerie passé par .., 18 novembre 1735; MC/ET/XXVI/379
      devis; Hely, Christophe
    - DESBOEUF Architecte § Plans d'une maison par .. (Marché et devis de maçonnerie et ..), 28 novembre 1735; MC/ET/XXVI/379
      devis; marché; Desboeuf, M.
    - FRECHOT (Pierre) Maçon entrepreneur de bâtiments Rue de Charonne § Transaction et vente .., 7 décembre 1735; MC/ET/XXVI/379
      acte de vente; accord; Frechot, Pierre
    - HUBERT (Pierre) Entrepreneur des Ponts et Chaussés. Rue Geoffroy Lasnier § Testament de la veuve de .., 8 décembre 1735; MC/ET/XXVI/379
      testament; Hubert, Pierre
    - VARIN (Pierre-Jean) Architecte expert Entrepreneur de bâtiments Rue Saint-Denis. § Transaction .., 19 décembre 1735; MC/ET/XXVI/379
      accord; Varin, Pierre-Jean
    - PONCHE (Nicolas Charles), peintre, Rue Saint-Antoine § Constitution .., 19 décembre 1735; MC/ET/XXVI/379
      constitution de rente; Ponche, Nicolas Charles
    - Quittance donnée à Jacques-François Fichon, maître sculpteur, rue Saint-Antoine., 26 décembre 1735; MC/ET/XXVI/379
      Sculpture faite par Jacques-François Fichon dans un hôtel situé rue des Petits-Champs, appartenant à la comtesse de Jaucourt.
      quittance; Notre-Dame (pont); Fichon, Jacques François; sculpteur
    - HÉROS (Jean) Maître menuisier Rue Neuve Grange Batelière § Quittance .., 26 décembre 1735; MC/ET/XXVI/379
      quittance; Héros, Jean
    - VARIN (Pierre) Maître maçon entrepreneur de bâtiments Rue des Moinlaut § Quittance, 26 décembre 1735; MC/ET/XXVI/379
      quittance; Varin, Pierre
    - Procuration concernant Jean-Baptiste Ducreux, sculpteur du roi, pont Notre-Dame., 30 décembre 1735; MC/ET/XXVI/379
      procuration; Neuve-Saint-Martin (rue); Ducreux, Jean-Baptiste; sculpteur
    - Godefroy (François), maître peintre, rue Philippeaux. § Don mutuel., 30 décembre 1735; MC/ET/XXVI/379
      donation; Godefroy, François
    - REGNAULT (François Joseph) Tapissier aux Invalide § Vente de Charges .., 31 décembre 1735; MC/ET/XXVI/379
      acte de vente; Regnault, François Joseph
  - Minutes (constitutions de rentes publiques). 1735 - 1736, MC/ET/XXVI/380
    Édit 1734, contrats de tontines, actes baptistaires.
    constitution de rente
    - Constitutions de rente au profit de Nicolas Charles Ponche, peintre, demeurant rue Saint-Antoine, né le 24 mai 1700 à Paris (quatre actes)., 27 juillet 1736; MC/ET/XXVI/380
      constitution de rente; Saint-Antoine (rue); Ponche, Nicolas Charles; peintre
  - Minutes. 1736, janvier - mars, janvier - mars 1736; MC/ET/XXVI/381; registre
    - Constitution de rente et procuration concernant Jacques Gabriel, premier architecte du roi, demeurant aux galeries du Louvre., 1er janvier 1736 - 1736; MC/ET/XXVI/381
      constitution de rente; procuration; Orties-du-Louvre (rue des); Gabriel, Jacques (1667-1742); architecte
    - Inventaire après décès de Marie Françoise Lemaistre, veuve de Dominique Claude de Barberie, conseiller du roi, plénipotentiaire du roi aux congrès de Bade et Cambrai, dont prisée de la bibliothèque., 23 janvier 1736; MC/ET/XXVI/381
      Fichier Bibliothèques XVIe-XVIIIe siècles, par Claire Béchu, Marie-Antoinette Fleury, Madeleine Jurgens, Xenia Pamfilova, 1953-1996 (fichier papier entièrement dématérialisé; voir contexte dans le Plan d’orientation général - Notaires de Paris, guides thématiques du Minutier).
      Date de création de la notice: 2012
      inventaire après décès; Lemaistre, Marie Françoise; Barberie, Dominique Claude de; diplomate
    - Deÿ (Laurent) horloger rue du fg. Saint Antoine § Constitution, 31 janvier 1736; MC/ET/XXVI/381
      constitution de rente; Deÿ, Laurent
    - Sandrié (Gilles Jérôme) entrepreneur des bâtiments du roi rue Neuve des Remparts § Constitution, 31 janvier 1736; MC/ET/XXVI/381
      constitution de rente; Sandrié, Gilles Jérôme
    - Regnault (François Joseph) tapissier aux Invalides § Partage, 28 février 1736; MC/ET/XXVI/381
      partage; Regnault, François Joseph
    - Guilliot Aubry (Claude) architecte juré expert rue Saint Denis § Mainlevée, 8 mars 1736; MC/ET/XXVI/381
      Guilliot Aubry, Claude
    - Gouleau (Victor Louis) menuisier Enclos de Saint-Jean de Latran § transport de rente par la veuve de .., 9 mars 1736; MC/ET/XXVI/381
      transport de droits; Gouleau, Victor Louis
    - PARIS Bastille (Château de la) à Paris Etat des meubles § Inventaire après décès de Catherine Charlotte Sevin de Quincy, épouse de René Jourdan, seigneur Delaunay, gouverneur pour le roi du .. déclare qu'on pour la nourriture pendant décembre, janvier et février derniers, des prisonniers de la .. 35.257 livres), 12 mars 1736; MC/ET/XXVI/381
      inventaire; Bastille
    - La Bretonnière (château de) paroisse de Goleville (Marche, arr. Valognes) Etat des meubles § Inventaire après décès de Catherine Charlotte Sevin de Quincy, épouse de René Jourdan, chevalier, seigneur Delaunay, gouverneur pour le roi du château de la Bastille à Paris, 12 mars 1736; MC/ET/XXVI/381
    - Damour (Claude Gabriel) maître et marchand tapissier rue de la Verrerie § don mutuel, 16 mars 1736; MC/ET/XXVI/381
      donation; Damour, Claude Gabriel
    - Gouleau (Victor Louis) menuisier Enclos de Saint-Jean de Latran § transport de rente, 19 mars 1736; MC/ET/XXVI/381
    - Petit (Robert) maître maçon, entrepreneur de bâtiments à Paris § Transport, 29 mars 1736; MC/ET/XXVI/381
      Petit, Robert
  - Minutes. 1736, avril - juin, avril - juin 1736; MC/ET/XXVI/382; registre
    - Prorogation de Jean Delamotte, intendant et ordonnateur des bâtiments du roi, à Jacques Gabriel, premier architecte contrôleur général des bâtiments du roi, demeurant tous deux à Versailles., 2 avril 1736; MC/ET/XXVI/382
      Versailles (Yvelines); Delamotte, Jean; Gabriel, Jacques (1667-1742); architecte; contrôleur général des bâtiments (Ancien Régime); intendant des bâtiments (Ancien Régime)
    - Rocquet (Louis François) maître maçon, entrepreneur de bâtiments rue de Buci § Vente, 11 avril 1736; MC/ET/XXVI/382
      acte de vente; Rocquet, Louis François
    - Constitution de rente au profit de Nicolas Charles Ponche, maître peintre, demeurant rue Saint-Antoine., 13 avril 1736; MC/ET/XXVI/382
    - horloger (apprentissage) § Contrat pour 6 ans entre Marie Madeleine Langloix, veuve de Jean Jacques Montjoye, maître cordonnier, et Michel Mathurin Guéry, maître horloger, au profit de Louis Montjoye, âgé de 17 ans, fils de Jean Jacques, Logé, nourri, blanchi par son maître, S.d.d., 3 mai 1736; MC/ET/XXVI/382
      contrat d'apprentissage
    - Guéry (Michel Mathurin) maître horloger rue Saint Antoine § apprentissage, 3 mai 1736; MC/ET/XXVI/382
      contrat d'apprentissage; Guéry, Michel Mathurin
    - Guéry (Michel Mathurin) maître horloger rue Saint Antoine § Mariage de .., 3 mai 1736; MC/ET/XXVI/382
      contrat de mariage; Guéry, Michel Mathurin
    - Inventaire après décès de Pierre Amyot, caissier général des Postes, rue des Prouvaires., 8 mai 1736; MC/ET/XXVI/382
      Tapisseries: Métamorphoses (2000 l.).
      inventaire après décès; Prouvaires (rue des); Amyot, Pierre; comptable
    - Inventaire après décès de Pierre Amyot, caissier général des postes, demeurant rue des Prouvaires, dont la prisée de la bibliothèque., 8 mai 1736; MC/ET/XXVI/382
      inventaire après décès; Prouvaires (rue des); Amyot, Pierre; banquier
    - Transport de Louis de Crevant duc d'Humières et Julie de Crevant d'Humières à leurs créanciers, avec une quittance concernant Louis Royer, peintre., 26 mai 1736; MC/ET/XXVI/382
      cession; Crevant d'Humières, Anne Louise Julie de (1665?-1748); Humières, Louis François d'Aumont (1671-1751, duc d'); Royer, Louis; peintre
    - Poitevin (Louis Etienne) Serrurier rue du Fossoyeur § révocation de procuration et procuration, 10 juin 1736; MC/ET/XXVI/382
      procuration; Poitevin, Louis Etienne
    - Damour (Claude Gabriel) marchand tapissier aux Invalides § obligation, 16 juin 1736; MC/ET/XXVI/382
      obligation; Damour, Claude Gabriel
    - Devis et marchés pour les ouvrages de charpenterie, couverture et autres pour un hôtel sis rue de Varenne appartenant à Françoise de Mailly duchesse de Mazarin, avec des toisés faits par un sieur Leroux, architecte du roi (quatre devis dont trois du 19 juin et un du 26 octobre)., 19 juin 1736; MC/ET/XXVI/382
      devis; marché; Varenne (rue de); Mailly, Françoise de (1688-1742); architecte
    - Rousseau (Jean Nicolas) maître fondeur à Paris § déclaration, 23 juillet 1736; MC/ET/XXVI/382
      déclaration; Rousseau, Jean Nicolas
  - Minutes. 1736, juillet - septembre, juillet - septembre 1736; MC/ET/XXVI/383; registre
    - Mauret (Louis) maître maçon rue de la Mortellerie § devis et marché, 12 juillet 1736; MC/ET/XXVI/383
      devis; marché; Mauret, Louis
    - Procuration de Jean Pinard, architecte juré expert en bâtiments, demeurant rue des Billettes., 21 juillet 1736; MC/ET/XXVI/383
      procuration; Billettes (rue des); Pinard, Jean; architecte
    - Besche (Pierre) maître maçon rue des Fossés Saint-Victor § Quittance, 30 juillet 1736; MC/ET/XXVI/383
      quittance; Besche, Pierre
    - Gautier (Jacques) maître menuisier ordinaire des bâtiments du roi rue Saint-Roch § bail, 8 août 1736; MC/ET/XXVI/383
      bail; Gautier, Jacques
    - Bellanger (Nicolas) maître maçon à Paris § quittance de la veuve de..., 2 septembre 1736; MC/ET/XXVI/383
      quittance; Bellanger, Nicolas
    - Desbove (Jean) maître serrurier; rue de Nevers § Compte, quittance et obligation, 17 septembre 1736; MC/ET/XXVI/383
      obligation; quittance; Desbove, Jean
    - Paulmier (Michel) maître maçon rue Saint Antoine § devis et marché (réparations), 19 septembre 1736; MC/ET/XXVI/383
      devis; marché; Paulmier, Michel
    - Loyson (Charles) marchand bijoutier rue de la Calandre § Constitution, 20 septembre 1736; MC/ET/XXVI/383
      Loyson, Charles
    - Jullien (Antoine) maître menuisier rue de la Mortellerie § Mariage de la fille de .., 23 septembre 1736; MC/ET/XXVI/383
      contrat de mariage; Jullien, Antoine
  - Minutes. 1736, octobre, octobre 1736; MC/ET/XXVI/384; registre
    - Inventaire après décès de Louis-Paul Boucher, secrétaire du roi, maison, couronne de France et de ses finances., 2 octobre 1736; MC/ET/XXVI/384
      Tapisseries: Madeleine; un sujet de dévotion (garnies de verre).
      inventaire après décès; Boucher, Louis Paul; secrétaire du roi (Ancien Régime)
    - Dubloc (Pierre) maître fondeur rue Beaubourg en qualité de Tuteur § Inventaire, 15 octobre 1736; MC/ET/XXVI/384
      inventaire; Dubloc, Pierre
    - Marché et devis concernant Nicolas Pineau, sculpteur et professeur de l'académie Saint-Luc, rue Neuve Saint-Martin., 26 octobre 1736; MC/ET/XXVI/384
      marché; devis; Notre-Dame-de-Nazareth (rue); Pineau, Nicolas (1684-1754); enseignant
  - Minutes. 1736, novembre - décembre, novembre - décembre 1736; MC/ET/XXVI/385; registre
    - Echange par Jean Delamotte, intendant et ordonnateur des bâtiments du roi, demeurant à Versailles., 3 novembre 1736; MC/ET/XXVI/385
      échange; Versailles (Yvelines); Delamotte, Jean; intendant des bâtiments (Ancien Régime)
    - Lefevre (Pierre) marchand tapissier rue du Chaume § bail, 28 novembre 1736; MC/ET/XXVI/385
      bail; Lefevre, Pierre
    - Goverel (Daniel), marchand orfèvre joaillier § Délégation, 11 décembre 1736; MC/ET/XXVI/385
      procuration; Goverel, Daniel
  - Minutes. 1737, janvier - février, janvier - février 1737; MC/ET/XXVI/386; registre
    - Constitution de rente au profit de Jacques Gabriel, premier architecte du roi, demeurant aux galeries du Louvre, 5 janvier 1737; MC/ET/XXVI/386
      constitution de rente; Orties-du-Louvre (rue des); Gabriel, Jacques (1667-1742); architecte
    - Inventaire après décès de Marie Rosalie de Chatillon, épouse de Louis Vincent, brigadier des armées du roi, demeurant rue saint-Marc, dont la prisée de la bibliothèque., 11 janvier 1737; MC/ET/XXVI/386
      Précisions sur les fonctions: brigadier (Armée)
      inventaire après décès; Saint-Marc (rue); Chatillon, Marie Rosalie de; Vincent, Louis; officier général
    - Theard (Martin) maître fondeur rue Jean Pain Mollet § Notoriété aux dires de .., 13 janvier 1737; MC/ET/XXVI/386
      Theard, Martin
    - Inventaire après décès d'Antoine Hubert, prêtre docteur de Sorbonne, dans une maison appartenant à la fabrique Saint-Gervais, dont la prisée de la bibliothèque., 16 janvier 1737; MC/ET/XXVI/386
      Précisions sur les fonctions: docteur (théologie)
      inventaire après décès; Hubert, Antoine; prêtre
    - Adam (Jean) maître marbrier rue du Calvaire au Marais § Devis et marché, 17 janvier 1737; MC/ET/XXVI/386
      devis; marché; Adam, Jean
    - Chauvet (Nicolas) maître serrurier paroisse Saint-Giles § décharge, 17 janvier 1737; MC/ET/XXVI/386
      Chauvet, Nicolas
    - Guesnon (Jean François) menuisier du roi rue de la Croix § devis et marché, 17 janvier 1737; MC/ET/XXVI/386
      devis; marché; Guesnon, Jean François
    - Messager (Pierre) marchand faïencier rue Coquillière § Union de créanciers du comte de Goesbriand et de sa défunte femme, 25 janvier 1737; MC/ET/XXVI/386
      Messager, Pierre
    - Warin (François), maître menuisier, rue Feydeau § Union de créanciers du comte de Goesbriand et de sa défunte femme, 25 janvier 1737; MC/ET/XXVI/386
      convention; Warin, François
    - Lanté (Claude) maître menuisier rue Meslay § Constitution, 5 février 1737; MC/ET/XXVI/386
      constitution de rente; Lanté, Claude
    - Monot (Guillaume Humbert) dessinateur pour les bâtiments rue Beaurepaire § Mariage de .., 7 février 1737; MC/ET/XXVI/386
      contrat de mariage; Monot, Guillaume Humbert
    - Bion (Louis Alexandre), marchand orfèvre, rue de Gesvres § Bail, 7 février 1737; MC/ET/XXVI/386
      bail; Bion, Louis Alexandre
    - Inventaire après décès de Nicolas Théru, ancien professeur au collège Mazarin (ou des Quatre-Nations)., 16 février 1737; MC/ET/XXVI/386
      [Bibliothèque].
      Collèges et professeurs, XVIIIe siècle (95 actes), par Claire Béchu, 1986-1996 (fichier papier entièrement dématérialisé; voir contexte dans le Plan d’orientation général - Notaires de Paris, guides thématiques du Minutier).
      inventaire après décès; Théru, Nicolas
  - Minutes. 1737, mars - avril, mars - avril 1737; MC/ET/XXVI/387; registre
    - Duplessis (Charles Philippe), marchand orfèvre joaillier, rue du Pourtour Saint-Gervais § Transport de bail, 20 mars 1737; MC/ET/XXVI/387
      bail; Duplessis, Charles Philippe
    - Bourbon (Gaspard) maître maçon rue du Croissant § Compte et quittance, 21 mars 1737; MC/ET/XXVI/387
      quittance; Bourbon, Gaspard
    - Mosin (Pierre), marchand orfèvre, à Paris § Bail par la veuve de .., 22 mars 1737; MC/ET/XXVI/387
      bail; Mosin, Pierre
    - Gourgon (Nicolas) maçon rue des Amandiers § devis et marché (pour le rétablissement, avec le marché de carrelage et de charpente), 1er avril 1737; MC/ET/XXVI/387
      devis; marché; Gourgon, Nicolas
    - Chaise (Jacques) maçon rue de la Mortellerie § bail, 9 avril 1737; MC/ET/XXVI/387
      bail; Chaise, Jacques
    - Dubloc (Pierre) maître fondeur rue Beaubourg § Inventaire après décès de la femme de .., 12 avril 1737; MC/ET/XXVI/387
    - Bouillot (Jean Baptiste) maître serrurier rue des Juifs § obligation, 15 juin 1737; MC/ET/XXVI/387
      obligation; Bouillot, Jean Baptiste
  - Minutes. 1737, mai - juin, mai - juin 1737; MC/ET/XXVI/388; registre
    - Henriet (Louis), maître peintre [restaurateur de tableaux] Ile Notre Dame § Devis et marché, 20 mai 1737; MC/ET/XXVI/388
      devis; marché; Henriet, Louis
    - Delhoste (Nicolas) marchand faïencier rue Saint Dominique § bail, 27 mai 1737; MC/ET/XXVI/388
      bail; Delhoste, Nicolas
  - Minutes. 1737, juillet - août, juillet - août 1737; MC/ET/XXVI/389; registre
    - Devis et marché pour la construction d'une maison au Gros-Caillou, sous la conduite de monsieur Beausire le jeune, architecte., 15 juillet 1737; MC/ET/XXVI/389
      devis; marché; Gros-Caillou (quartier); Beausire, Jean-Baptiste Augustin (1692-17..); architecte
    - Marion (Pierre) maître maçon, entrepreneur de bâtiments rue Saint Antoine § quittance, 8 août 1737; MC/ET/XXVI/389
      quittance; Marion, Pierre
    - Postel (Louis), maître orfèvr, sur le Pont au Change § Quittance, 10 août 1737; MC/ET/XXVI/389
      quittance; Postel, Louis
    - Quittance concernant Nicolas Pineau, maître sculpteur, rue Neuve Notre-Dame-de-Nazareth., 31 août 1737; MC/ET/XXVI/389
      Ouvrages de sculpture faits dans une maison appartenant ci-devant à la comtesse de Jaucourt.
      quittance; Louvre (palais du); Pineau, Nicolas (1684-1754); sculpteur
    - Heros (Jean) maître menuisier rue Neuve Grange Battelière § quittance, 31 août 1737; MC/ET/XXVI/389
      quittance; Heros, Jean
    - Betancourt (Claude) maître serrurier rue des Petits-Champs § Quittance, 31 août 1737; MC/ET/XXVI/389
      quittance; Betancourt, Claude
    - Lefevre (Pierre) maître menuisier rue d'Antin § quittance, 31 août 1737; MC/ET/XXVI/389
      quittance; Lefevre, Pierre
    - Godefroy (François), maître peintre, rue Philippeaux § Quittance, 31 août 1737; MC/ET/XXVI/389
      quittance; Godefroy, François
  - Minutes. 1737, septembre - novembre, septembre - novembre 1737; MC/ET/XXVI/390; registre
    - Quittance de Christophe Huet, maître peintre, demeurant rue Darnétal, paoisse Saint-Laurent, à Marie Josèphe de Graves, veuve de Pierre comte de Jaucourt, demeurant au Luxembourg, paroisse Saint-Sulpice, qui lui a payé en lousi d'or et d'argent 1500 livres pour le parfait paiement deses ouvrages de peinture en une maison au coin de la rue de La Vrillière et des Petits-Champs., 2 septembre 1737; MC/ET/XXVI/390
      Date de révision: 2021 (MArie-Françoise Limon-Bonnet)
      quittance; Huet, Christophe; peintre
    - Quittance donnée par Guillaume Martin, peintre et vernisseur ordinaire du roi, demeurant faubourg Saint-Denis, pour les travaux de peinture et vernis faits dans la maison du comte de Jaucourt., 3 septembre 1737; MC/ET/XXVI/390
      quittance; Saint-Denis (faubourg); Martin, Guillaume; peintre
    - POILLEVERT (Thomas), Maître peintre doreur, Rue de la Juiverie § Quittance de .., 3 septembre 1737; MC/ET/XXVI/390
      quittance; Poillevert, Thomas
    - HENNERY (Martin), Maître peintre, Paroisse Saint-Germain-l'Auxerrois § Quittance donnée par .., 4 septembre 1737; MC/ET/XXVI/390
      quittance; Hennery, Martin
    - LABRIERE (Simon) Maître plombier fontainier Rue de la Lanterne § Quittance donnée par .., 4 septembre 1737; MC/ET/XXVI/390
      quittance; Labriere, Simon
    - VARIN (Pierre) Maître maçon entrepreneur de bâtiments Rue des Moineaux § Quittance donnée .. somme a lui versée pour des réparations faits en une maison sise rue des Petits-Champs., 19 septembre 1737; MC/ET/XXVI/390
    - ROMMERY (Pierre René) Maître et marchand Tapissier Rue de l'Homme armé § Vente de meubles par .., 1er octobre 1737; MC/ET/XXVI/390
      acte de vente; Rommery, Pierre René
    - CARON (Pierre Simon) Maître doreur Rue de la Verrerie § Union des créanciers CHATILLON (Alexis Henri de), 30 octobre 1737; MC/ET/XXVI/390
      Caron, Pierre Simon
    - Léonard (Noël), marchand orfèvre, rue de l'Arbre Sec § Union des créanciers de Chatillon (Alexis Henri de), 30 octobre 1737; MC/ET/XXVI/390
      convention; Léonard, Noël
    - LECUYER (Claude) Marchand Tapissier Rue des Rosiers § Union des créanciers CHATILLON (Alexis Henri de), 30 octobre 1737; MC/ET/XXVI/390
      Lecuyer, Claude
    - Stouffe (Luc), maître menuisier, rue du Sépulcre § Union des créanciers Chatillon (Alexis Henri de), 30 octobre 1737; MC/ET/XXVI/390
      convention; Stouffe, Luc
    - Marteau (Louis), maître menuisier, rue du Chantre § Union des créanciers CHATILLON (Alexis, Heure de), 30 octobre 1737; MC/ET/XXVI/390
      Marteau, Louis
    - LEBRUN (Jean François) Maître menuisier Grande pente de Bercy § Union des créanciers CHATILLON (Alexis, Henri de), 30 octobre 1737; MC/ET/XXVI/390
      Lebrun, Jean François
    - HULOT (Dominique) Serrurier La grande puite de Bercy § Union des créanciers CHATILLON (Alexis, Henri de), 30 octobre 1737; MC/ET/XXVI/390
      Hulot, Dominique
    - FOLIO (Nicolas) Maître menuisier Rue Neuve de Clery § Union des créanciers CHATILLON (Delesis Henri de), 30 octobre 1737; MC/ET/XXVI/390
      Folio, Nicolas
    - MARION (Pierre) Maître maçon Rue Saint Antoine § quittance rapportée .., 30 octobre 1737; MC/ET/XXVI/390
    - BOULLANGER (Charles) Entrepreneur des bâtiments Rue de Seine § Union des créanciers CHATILLON (Alexis, Henri de), 30 octobre 1737; MC/ET/XXVI/390
      Boullanger, Charles
    - CHOLET (Nicolas) Faïencier Rue Saint-Honoré § Union des créanciers CHATILLON (Alexis, Henry de), 30 octobre 1737; MC/ET/XXVI/390
      Cholet, Nicolas
    - DANTON (Louis) Maître maçon entrepreneur de bâtiments Rue des Carmes. § Quittance donnée en paiement de travaux de réparations par .., 6 novembre 1737; MC/ET/XXVI/390
      quittance; Danton, Louis
    - Quittance donnée par Jacques-François Fichon, maître sculpteur, rue Saint-Antoine, en paiement de tous les ouvrages de sculpture faits dans une maison située rue des Petits-Champs, appartenant à la comtesse de Jaucourt., 12 novembre 1737; MC/ET/XXVI/390
      quittance; Beauregard (rue); Fichon, Jacques François; Jaucourt (Mme de); sculpteur
    - MONOT (Guillaume) Dessinateur pour les bâtiments Rue Saint-Roch § Renonciation .., 12 novembre 1737; MC/ET/XXVI/390
      Monot, Guillaume
    - ROUSSEAU (Jean) Maître maçon § Devis et marché des ouvrages de maçonnerie de... pour la construction d'une maison située Rue de GRENELLE surtout les plans profils et élévatoires faits par .., 25 novembre 1737; MC/ET/XXVI/390
      devis; marché; Rousseau, Jean
    - Frarri (Jacques), maître peintre § Devis et marché passé par .. pour les peintures à faire dans une maison appartenant à Damour (Claude Gabriel) (voir ce nom), 25 novembre 1737; MC/ET/XXVI/390
      devis; marché; Frarri, Jacques
    - DAMOUR (Claude Gabriel) Maître tapissier § Devis et marché passé par .. pour la construction d'une maison sise rue de Grenelle, 25 novembre 1737; MC/ET/XXVI/390
      devis; marché; Damour, Claude Gabriel
    - DARAS (Jacques) Horloger Rue de Bercy § Bail d'une maison à .., 27 novembre 1737; MC/ET/XXVI/390
      bail; Daras, Jacques
    - DUCHESNE (Pierre) Maître horloger Rue de Bercy. § Bail par .., 27 novembre 1737; MC/ET/XXVI/390
      bail; Duchesne, Pierre
  - Minutes. 1737, décembre, décembre 1737; MC/ET/XXVI/391; registre
    - Mosin (Pierre), marchand orfèvre, quai Pelletier § Bail par la veuve de .., 5 décembre 1737; MC/ET/XXVI/391
    - DESEINE (Guillaume) Marchand potier d'étain Rue Saint-Antoine § Bail à loyer à la veuve de .., 6 décembre 1737; MC/ET/XXVI/391
      bail; Deseine, Guillaume
    - ALLAIN (Jean) Marchand Joaillier quai des orfèvres § Quittance .., 13 décembre 1737; MC/ET/XXVI/391
      quittance; Allain, Jean
  - Minutes. 1738, janvier - février, janvier - février 1738; MC/ET/XXVI/392; registre
    - Jacquet (Jean-François), peintre, rue Grenier sur l'eau § Mariage de .., 27 novembre 1725; MC/ET/XXVI/392
      contrat de mariage; Jacquet, Jean-François
    - GARNIER (Baltazard) Maître potier d'étain Place Maubert § Mariage de la fille de .., 2 janvier 1738; MC/ET/XXVI/392
      contrat de mariage; Garnier, Baltazard
    - PETIT (Simon) Maître potier d'étain place Baudoyer § Mariage de .., 2 janvier 1738; MC/ET/XXVI/392
      contrat de mariage; Petit, Simon